【裁判字號】    99,簡上,628
【裁判日期】    990827
【裁判案由】    竊盜
【裁判全文】
臺灣板橋地方法院刑事判決             99年度簡上字第628號
上  訴  人
即  被  告  甲○○
上列上訴人即被告因竊盜案件，不服本院99年度簡字第3618號於
中華民國99年4 月29日所為之第一審刑事簡易判決（聲請簡易判
決處刑案號：臺灣板橋地方法院檢察署99年度偵字第7379號），
提起上訴，本院管轄第二審之合議庭判決如下︰
    主  文
上訴駁回。
    理  由
一、本件經本院合議庭審理結果，認第一審簡易判決所認定被告
    之犯罪事實及其所憑之理由、證據暨論罪科刑之法條均無不
    當，應予維持，並引用該第一審刑事簡易判決書、檢察官聲
    請簡易判決處刑書中關於認定被告犯罪事實及其所憑之理由
    、證據暨論罪科刑之法條部分之記載（如附件一、二）。
二、被告上訴意旨略以：被告前於民國92年間因發現欣欣天然瓦
    斯公司（下稱欣欣公司）有溢收瓦斯費，故即向該公司表示
    停用，而由該公司於同年5 月8 日拆表，於拆表至今均使用
    桶裝瓦斯，而本件欣欣公司員工於99年2 月4 日偕同警員前
    來查看時，並未發現有私接管線之情事，而該公司提出之99
    年2 月3 日採證照片，該處除非被告住處外，亦未涉得有瓦
    斯表存在，此外，被告並無具備裝設瓦斯氣管之專業能力與
    背景，故不可能有私接情事，並提出其住處內及陽台之照片
    （下稱被告住處現照片）為證，爰聲請撤銷原判決改判為無
    罪之諭知云云。
三、本件被告雖以前詞置辯，惟查，本件係欣欣公司人員即工務
    經理乙○○、助理技術人員丙○○（已歿），於99年2 月3
    日執行查訪有無私接瓦斯管線業務時，發現被告位在臺北縣
    永和市○○路412 巷4 弄8 號3 樓住處（下稱被告住處）陽
    台之天然瓦斯管線之原連接瓦斯表處，連接私設瓦斯表並以
    類似帆布之物將該私設瓦斯包裹（下稱帆布包裹之私設瓦斯
    表），遂在被告住處外拍攝採證（下稱本件2 月3 日採證照
    片）後，前往秀朗派出所報案，由員警隨同乙○○、丙○○
    至被告住處查訪，因被告住處均無人在內，乙○○、丙○○
    及員警即在該處等待，待約至同日下午5 、6 時許，見被告
    小孩返家，員警即向被告小孩告知欣欣公司人員欲查看瓦斯
    表詢問可否入內，經被告小孩告以須詢問父母意見並撥打電
    話詢問後，被告小孩告知員警不得進入，員警與乙○○、丙○○即行離去，嗣於翌日（4 日）上午8 時40分許，乙○○
    、丙○○偕同員警楊惠升前往被告住處，經被告開門並由員
    警告知來意後，被告同意渠等入內查看，乙○○、丙○○即
    至昨日發現之陽台私設瓦斯表處為查看，惟該帆布包裹之私
    設瓦斯表已經拆除，惟仍攝得其住處陽台之熱水氣係銜接於
    天然瓦斯管管線上之採證照片（下稱2 月4 日採證照片）之
    事實，除據證人丙○○前於偵查中證述明確外，並經證人乙○○、楊惠升於審理中證述明確，並有本件2 月3 日、2 月
    4 日採證照片在卷可稽，是本件顯係被告於2 月3 日自其小
    孩得知瓦斯公司人員稽查遂於即於同日返家拆除帆布包裹之
    私設瓦斯表以規避稽查，至於，被告雖提出其住處現照片辯
    稱本件2 月3 日、2 月4 日採證照片並非其住處，惟被告住
    處現照片僅係將上開採證照片當時堆置在陽台上之雜物清理
    乾淨之情景，被告上開所辯，均屬卸責之詞，自難採認。
四、綜上所述，本件被告確有原審所認定之竊盜犯行，事證明確
    ，被告該等辯詞及其所補提出之事證，係難對其為有利認定
    ，亦係如前述。是被告之上訴顯無理由，應予駁回。
據上論斷，應依刑事訴訟法第455 條之1 第1 項、第3 項、第36
8 條、第373 條，判決如主文。
本案經檢察官陳怡親到庭執行職務。
中    華    民    國    99    年    8     月    27    日
                  刑事第一庭  審判長法  官  王復生
                                    法  官  連雅婷
                                    法  官  陳世旻
上列正本證明與原本無異。
不得上訴。
                                    書記官  梁福建
中    華    民    國    99    年    9     月    1     日
--------------------------------------------------------
【附件一】
臺灣板橋地方法院刑事簡易判決          99年度簡字第3618號
聲  請  人  臺灣板橋地方法院檢察署檢察官
被      告  甲○○
上列被告因竊盜案件，經檢察官聲請以簡易判決處刑（99年度偵
字第7379號），本院判決如下：
    主  文
甲○○竊盜，處拘役參拾日，如易科罰金，以新臺幣壹仟元折算
壹日。
    事實及理由
一、本件犯罪事實及證據，均引用檢察官聲請簡易判決處刑書之
    記載（如附件）。
二、按電能、熱能及其他能量，關於本章（竊盜）之罪，以動產
    論，刑法第323 條定有明文。故核被告甲○○所為，係犯刑
    法第320 條第1 項之竊盜罪。又被告自92年5 月8 日後盜接
    管線使用天然氣至99年2 月3 日經欣欣公司發覺其犯行止，
    多次竊取天然氣之行為，各時間密接，且手法相同，侵害之
    法益復屬相同，各行為之獨立性極為薄弱，且依一般社會健
    全觀念，在時間差距上難以強行分開，在刑法評價上，以視
    為數個舉動之接續施行，合為包括之一行為予以評價，較為
    合理，自屬接續犯，應論以單純一罪。爰審酌被告犯罪之動
    機、目的、情節、所竊取瓦斯之價值，及被告犯罪後否認犯
    行未見悔意等一切情狀，量處如主文所示之刑，並諭知易科
    罰金之折算標準，以資懲儆。又被告犯行係持續至95年7 月
    1 日刑法修正施行及96年4 月24日以後，依上所述係單純一
    罪之關係，應逕適用修正後之刑法規定即可，無新舊法比較
    適用問題，亦無中華民國九十六年罪犯減刑條例之適用，附
    此敘明。
三、依刑事訴訟法第449 條第1 項前段、第3 項、第454 條第2
    項，刑法第320 條第1 項、第323 條、第41條第1 項前段，
    刑法施行法第1 條之1 ，逕以簡易判決處刑如主文。
四、如不服本判決，得自收受送達之日起10日內向本院提出上訴
    狀，上訴於本院第二審合議庭（須附繕本）。
中    華    民    國    99    年    4     月    29    日
               刑事第二十二庭     法  官  潘  長  生
以上正本證明與原本無異。
                                  書記官  洪  紹  甄
中    華    民    國    99    年    4     月    30    日
--------------------------------------------------------
【附件二】
臺灣板橋地方法院檢察署檢察官聲請簡易判決處刑書
                                      99年度偵字第7379號
    被      告  甲○○  男  54歲（民國○○年○月○○日生）
                        住臺北縣永和市○○路412巷4弄8號3
                        樓
                        國民身分證統一編號：Ｚ000000000號
上列被告因竊盜案件，業經偵查終結，認宜聲請以簡易判決處刑
，茲將犯罪事實及證據並所犯法條分敘如下：
        犯  罪  事  實
一、甲○○意圖為自己不法之所有，明知其臺北縣永和市○○路
    412 巷4 弄8 號3 樓住處所使用之欣欣天然氣股份有限公司
    （下稱欣欣公司）管線已於民國92年5 月8 日拆表停用，竟
    於拆表後之某日起，盜接欣欣公司天然氣管線使用。嗣於99
    年2 月3日 下午1 時許，經欣欣公司助理員檢查管線時發覺
    有異，始循線查悉上情。
二、案經欣欣公司訴由臺北縣政府警察局永和分局移送偵辦。
        證  據  並  所  犯  法  條
一、被告甲○○經傳訊未到庭，然其於警詢中矢口否認上揭犯行
    ，辯稱：伊住家停用欣欣公司之天然氣後，即改用桶裝瓦斯
    ，絕無盜接管線使用天然氣云云。惟查：上揭犯罪事實，業
    據證人即欣欣公司助理員丙○○證述綦詳，另被告住家確有
    私設管線連通欣欣公司之天然氣管線，有現場照片13張在卷
    可稽。又被告於警詢中辯稱其住家係使用桶裝瓦斯，然就桶
    裝瓦斯店家之店名及電話、其最近訂購桶裝瓦斯之時間均未
    能具體陳述，其所辯顯係卸責之詞，被告犯嫌堪以認定。
二、按電能、熱能及其他能量，關於本章（竊盜）之罪，以動產
    論，刑法第323 條定有明文。故核被告所為，係犯刑法第32
    0 條第1 項之竊盜罪嫌。
三、依刑事訴訟法第451 條第1 項聲請逕以簡易判決處刑。
    此    致
臺灣板橋地方法院
中    華    民    國    99    年    3     月    29    日
                              檢  察  官 丁○○
本件正本證明與原本無異
中    華    民    國    99    年    4     月    12    日
                               書  記  官

司法院資訊處製作；財團法人民間司法改革基金會備份。
